臺灣板橋地方法院民事判決　　　　　　　99年度訴字第2375號
原　　　告　路振安
被　　　告　市聯實業股份有限公司
特別代理人　蔡秀真
上列當事人間請求確認董事委任關係不存在事件，經本院於民國
100年1月13日言詞辯論終結，判決如下：
    主  文
確認兩造間之董事委任關係不存在。
訴訟費用由被告負擔。
    事實及理由
一、按本件原告對被告請求確認董事委任關係不存在之訴，依公
    司法第213條規定，公司與董事間訴訟，由監察人代表公司
    訴訟，然查被告公司之監察人原登記為蔡秀真，蔡秀真業經
    本院判決確認其與被告間監察人委任關係不存在，致被告公
    司無監察人可以代表公司訴訟，爰依原告之聲請選任蔡秀真
    為被告公司之特別代理人，先予敘明。
二、原告主張：原告在被告公司負責人張俊賢力邀下，投資被告
    公司，但張俊賢並未告知要以原告名義出任董事，原告從未
    在擔任董事之同意書上簽名，亦從未出席董事會議。因訴外
    人蔡秀真對被告公司提起確認監察人委任關係不存在之訴，
    原告被列為被告公司之法定代理人，始知自己無故被列為被
    告公司之董事，並因此有遭受行政執行、公司債權人催討等
    不利益之風險，而有請求以確認判決除去之必要。為此，提
    起本件訴訟，並聲明求為判決確認兩造間之董事委任關係不
    存在。
三、被告公司特別代理人蔡秀真表示無意見。
四、按確認法律關係之訴，非原告有即受確認判決之法律上利益
    者，不得提起之，民事訴訟法第247 條第1 項前段定有明文
    。又法律關係之存否不明確，致被上訴人在私法上之地位有
    受侵害之危險，而此危險得以對於上訴人之確認判決除去之
    者，即得依民事訴訟法第247 條之規定提起確認之訴，亦有
    最高法院52年臺上1922號判例意旨可資參照。本件因被告公
    司設立登記案卷，仍見原告為被告公司董事，業據調閱查明
    ，如不訴請確認，原告在私法上之地位確有受侵害之危險，
    原告得以本件確認之訴之勝訴判決，向主管機關辦理變更登
    記，堪認原告有受確認判決之法律上利益。
五、查原告主張其未在擔任董事之同意書上簽名，亦從未出席董
    事會議等情，已據其提出親自簽名筆跡原本為證，核與本院
    依職權向台北縣政府調閱被告公司登記案卷93年6月12日、
    93年2月23日、92年7月10日、92年6月5日、91年8月1日之董
    事會議簽名及90年5月19日願任同意書之簽名不符，原告之
    主張堪予採信。
六、原告既未與被告公司成立董事委任關係之合意，則原告訴請
    確認其與被告間董事委任關係不存在，為有理由，應予准許
    。
七、結論：原告之訴為有理由，依民事訴訟法第78條，判決如主
    文。
中    華    民    國   100    年    1     月    27    日
                  民事第三庭    法  官  陳映如
以上正本係照原本作成
如對本判決上訴，須於判決送達後20日內向本院提出上訴狀。如
委任律師提起上訴者，應一併繳納上訴審裁判費。
中    華    民    國   100    年    1     月    27    日
                            書記官  林勁丞